臺灣高等法院刑事判決　　　　　　　 100年度上訴字第2993號
上　訴　人
即　被　告　卓益群
上列上訴人即被告因違反毒品危害防制條例案件，不服臺灣板橋
地方法院100 年度訴字第1277號，中華民國100 年9 月8 日第一
審判決（起訴案號：臺灣板橋地方法院檢察署100 年度毒偵字第
1951號），提起上訴，本院判決如下：
    主  文
上訴駁回。
    理  由
一、按提起第二審之上訴，其上訴書狀應敘述具體理由，為第二
    審上訴必備之程式。此觀民國96年7 月4 日修正公布刑事訴
    訟法第361 條第2 項之規定甚明。倘上訴理由之敘述未合乎
    具體之要求者，其上訴即屬同法第362 條前段所定「上訴不
    合法律上之程式」，第二審法院應依同法第367 條前段之規
    定，以判決駁回之。至其理由之具體與否，屬第二審法院審
    查範圍，不在第一審法院命補正之列，上訴書狀如已敘述理
    由，無論其具體與否，即無待其補提理由書或命補正之問題
    。此與上訴書狀全未敘述上訴理由者，第一審法院依刑事訴
    訟法第361 條第3 項之規定，應定期間先命補正之情形，尚
    屬有別。又第二審上訴之目的，既在於請求撤銷、變更原判
    決，則所謂「具體理由」，自應就原判決如何足以撤銷、如
    何應予變更之「事實上」或「法律上」之具體根據，本於確
    實之訴訟資料暨原因事實之所出，逐一敘述、記載，必已具
    體指出原判決事實認定之所憑有如何之錯誤（如原判決所採
    之證據如何不具證據能力，所為證明力之判斷如何違背經驗
    、論理法則等），法律之適用（尤其實體法）有如何之違誤
    ，形式上已足以動搖原判決使之成為不當或違法而得改判之
    事由；必要時並應提出有利於己之事證，期使第二審法院採
    納，俾為有利於上訴人之認定，始屬合法。上訴理由之敘述
    ，應先合乎具體之要求，始有所敘述可取與否之實體審理與
    判斷之問題。是上訴人之上訴書狀雖敘述上訴理由，但僅泛
    言原判決認定事實錯誤、違背法令、量刑失之過重或輕縱等
    情詞，而未依上揭意旨指出具體事由，或形式上雖已指出具
    體事由，然該等事由縱使屬實，亦不足以認為原判決有何不
    當或違法，或其所陳之事由，與訴訟資料所載不相適合，或
    所指摘原判決之「不當」或「違法」根本不存在者，均應認
    其實質上並未符合具體之要件，庶符節制濫行上訴之立法意
    旨。又上訴之「理由」應於理由書中敘述，不得引用或檢附
    其他文書替代，方能認為合法。
二、本件原判決認定上訴人即被告卓益群有原判決事實欄所載之
    犯行，因而論處被告施用第一級毒品罪（累犯），係以「上
    開事實，業據被告坦承不諱，又被告為警查獲而採集之尿液
    檢體（編號：L0000000號），經送鑑定結果確呈嗎啡（即海
    洛因之主要代謝物）及甲基安非他命之陽性反應，有臺北縣
    （現改制為新北市）政府警察局三峽分局尿液採驗同意書及
    查獲毒品危害防制條例案姓名對照表、臺灣檢驗科技股份有
    限公司100 年1 月17日用藥物檢驗報告附卷足憑，並輔以行
    政院衛生署管制藥品管理局92年3 月10日管檢字第09200014
    95號函、97年12月31日管檢字第09700130 96 號函及行政院
    國軍退除役官兵輔導委員會臺北榮民總醫院93年5 月11日北
    總內字第0930023372號函以資參照」等情，為其論據，足見
    原判決已詳敘其憑以認定之證據及理由，並無違背證據、經
    驗及論理法則。再原判決依其確認之事實而為法律之適用，
    亦無違誤。被告不服原審之判決，提起上訴，其上訴理由略
    稱：不服原審判決過重云云。惟查：量刑輕重，屬為裁判之
    法院得依職權自由裁量之事項，苟其量刑已以行為人之責任
    為基礎，並斟酌刑法第57條各款所列情狀，在法定刑度內，
    酌量科刑，如無偏執一端，致明顯失出失入情形，上級審法
    院即不得單就量刑部分遽指為不當或違法。原判決關於被告
    科刑之部分，業已以被告之責任為基礎，並審酌刑法第57條
    各款規定事項，且就被告所犯施用第一級毒品罪，係構成累
    犯之要件，而判處有期徒刑10月等情，並未逾法定刑度，經
    核亦無違誤，此均不能任意指摘為違法。是上訴意旨，徒憑
    己詞，再事爭執，且未具體指明原判決前開認事或用法有何
    不當或違法情形，因此，應認被告之上訴實質上未符合理由
    應具體之要件。依上說明，其上訴為不合法律上之程式，應
    予駁回，並不經言詞辯論為之。
三、據上論斷，應依刑事訴訟法第367 條前段、第372 條，判決
    如主文。
中    華    民    國   100    年    10    月    14    日
                  刑事第九庭  審判長法  官  陳貽男
                                    法  官  蔡守訓
                                    法  官  許必奇
以上正本證明與原本無異。
如不服本判決，應於收受送達後10日內向本院提出上訴書狀，其
未敘述上訴之理由者並得於提起上訴後10日內向本院補提理由書
（均須按他造當事人之人數附繕本）「切勿逕送上級法院」。
                                    書記官  楊品璇
中    華    民    國   100    年    10    月    14    日